【裁判字號】    98,上訴,2042
【裁判日期】    980804
【裁判案由】    毒品危害防制條例
【裁判全文】
臺灣高等法院刑事判決                98年度上訴字第2042號
上  訴  人  臺灣板橋地方法院檢察署檢察官
上  訴  人
即  被  告  甲○○
選任辯護人  邱群傑律師
            許卓敏律師
            賴志凱律師
上列上訴人因毒品危害防制條例案件，不服臺灣板橋地方法院97
年度訴字第3356號，中華民國98年2月27日第一審判決（起訴案
號：臺灣板橋地方法院檢察署96年度偵字第26731號、97年度蒞
追字第6號），提起上訴，本院判決如下：
    主  文
原判決除附表編號八所示無罪部分外，餘均撤銷。
甲○○所犯如附表編號一至七所示之罪，各處如附表編號一至七
所示主文欄所示之刑，應執行有期徒刑貳拾伍年，販賣第一級毒
品所得財物現金新臺幣壹萬貳仟玖佰元沒收，如全部或一部不能
沒收時，以其財產抵償之；扣案之含0000000000號SI
M卡之行動電話壹支沒收。
其他上訴駁回。
    事  實
一、甲○○明知海洛因及甲基安非他命分別係屬毒品危害防制條
    例所定之第一、二級毒品，依法均不得販賣，先於民國（下
    同）96年4、5月間後之不詳時、地，以海洛因每公克新臺幣
    （下同）3,500至4,500元、甲基安非他命每公克2,000元至
    2,500元之代價，向真實姓名年籍不詳之成年人購入不詳數
    量之海洛因及甲基安非他命而持有之，復基於販賣第一、二
    級毒品海洛因及甲基安非他命以營利之犯意，並持用蘇恩平
    所有之門號0000000000行動電話，及甲○○所有之門號0000
    000000號行動電話作為聯繫工具，依上開販入之價格，偷斤
    減兩後，分別於下述時間、地點為販賣行為：
  (一)96年7月17日9時1分許，綽號「阿志」之年籍不詳成年人以
    00000000號電話撥打至甲○○所持用，其弟蘇恩平所有之00
    00000000號行動電話向其購買海洛因，二人約定以3000元之
    價格，販賣1小包海洛因（毛重0.65至0.7公克）予「阿志」
    ，甲○○並於同日9時40分許，在中和市某「好樂迪KTV」對
    面，將海洛因交付予「阿志」。
  (二)96年7月18日2時8分許，乙○○以0000000000號行動電話撥
    打甲○○持用，上開蘇恩平所有之0000000000號行動電話購
    買甲基安非他命，二人約定以1300元之價格，販賣甲基安非
    他命半公克予乙○○，甲○○並利用不知情之年籍不詳之成
    年人，於同日某時，在臺北縣中和市南勢角之「麥當勞」餐
    廳前，將甲基安非他命半公克交付予乙○○。
  (三)96年7月18日3時47分許，綽號「小奶」之年籍不詳成年人以
    00000000號電話撥打至甲○○所持用之上開蘇恩平所有之
    0000000000號行動電話，向其購買海洛因，約定以1,000 元
    之價格，販賣不詳數量之海洛因予「小奶」，嗣因不詳原因
    ，甲○○未依約前往臺北縣中和市南勢角之「麥當勞」餐廳
    交付毒品而未遂。
  (四)96年7月18日4時51分許，丙○○以00000000號電話撥打至甲○○持用之上開蘇恩平所有之0000000000號行動電話，二人
    約定1公克甲基安非他命2500元之價格，販賣甲基安非他命
    予丙○○，並於同日時24分許，在甲○○位於臺北縣中和市
    ○○路2巷19號7樓住處之樓下土地公廟前，交付甲基安非他
    命予丙○○。
  (五)96年7月20日12時4分許，丁○○以斐家德所有之0000000000
    號行動電話撥打至甲○○持用之蘇恩平所有之0000000000
    號行動電話，二人約定以1小包海洛因1000元之價格，販賣1
    小包海洛因予丁○○，並於臺北縣中和市○○路上之「好樂
    迪KTV」對面，交付海洛因1小包予丁○○。
  (六)96年8月12日8時21分許，戊○○以所使用之0000000000號行
    動電話打甲○○所有之0000000000號行動電話，詢問甲○○
    搖頭丸（即MDMA）之價格，表示渠不詳姓名之成年同事欲行
    購買，同日57分許，甲○○以其所有之0000000000號行動電
    話撥打戊○○所使用之0000000000號行動電話，詢問戊○○
    ，其同事是否欲購買毒品MDMA，約定每顆400元之價格，販
    賣MDMA4顆予戊○○之某成年同事（起訴書誤為戊○○），
    由甲○○將4顆MDMA交付予不知情之不詳姓名之成年人「阿
    弟仔」，於同日中午左右之不詳時間，由「阿弟仔」將上開
    毒品送至臺北市○○街23之1號之友萊飯店內，交付予戊○○代轉。惟因上開搖頭丸經使用後未有預期效果，經甲○○
    承諾再重行交付而未遂。
  (七)96年8月12日16時31分許，己○○以0000000000號行動電話
    撥打至甲○○所有之0000000000號行動電話，代其真實姓名
    年籍不詳之成年友人，向甲○○購買甲基安非他命1公克，
    甲○○遂與己○○約定，以甲基安非他命1公克3,500元之價
    格，販賣1公克甲基安非他命予己○○之友人，而於同日在
    甲○○位在臺北縣中和市○○路2巷19號7樓之住處樓下，將
    甲基安非他命1包交付予己○○載送前來之友人。
二、嗣因警方已對甲○○持用之門號0000000000、0000000000號
    行動電話實施通訊監察，於96年10月31日12時10分許，至臺
    北縣中和市○○路2 巷19號7 樓甲○○住處執行搜索，並扣
    得甲○○所有，供犯販賣毒品用之含門號0000000000之行動
    電話1支，與本案無關之海洛因殘渣袋1只、分裝袋2只、施
    用海洛因煙蒂5支及含門號0000000000、0000000000、00000
    00000號之行動電話3支等物，始循線查悉上情。
三、案經臺北市政府警察局中山分局報告臺灣板橋地方法院地檢
    署檢察官偵查起訴。
    理  由
甲、有罪部分：
壹、證據能力：
一、被告甲○○於原審審理，全部證據調查完畢後始突辯稱：伊
    於偵查中之所以會承認販毒，是因為警察在警詢時告知本件
    因有通訊監察譯文，若伊告不承認販毒可能不會獲得交保，
    伊的小孩就沒人照顧云云。按被告之自白，非出於強暴、脅
    迫、利誘、詐欺、疲勞訊問、違法羈押或其他不正之方法，
    且與事實相符者，得為證據，刑事訴訟法第156條第1項定有
    明文。依現階段刑事訴訟法規定警察代表國家偵查犯罪，依
    法其有詢問被告之權，原則上均能遵守法律規定，不致違法
    取供，且檢察官並無羈押被告之權，僅有聲請法院羈押被告
    之權，應為一般人民所知悉。易言之，檢察官是否聲請法院
    羈押，法院是否准許羈押聲請，均應依法律之規定，審酌是
    否有羈押之要件，此與被告甲○○是否自白犯罪無關，被告
    對於上情難諉為不知。復以被告甲○○於案發當時已將近30
    歲，且精神狀況正常，應屬具有相當智識經驗之成年人，而
    販賣毒品行為係警方極力查緝之嚴重犯罪行為，其刑責甚重
    （法定刑最高可為死刑），此為一般人所週知之事實，被告
    當時既為近30歲之智識健全之正常成年人，則其對自承販賣
    毒品犯行之後果，理應知之甚明，倘被告確屬無辜清白，則
    其理當於警、偵訊時極力否認辯駁，以免無端遭受重刑追訴
    ，始合常理，乃其竟謂其僅係因為求暫時獲交保，陷己入罪
    ，故意承認不實之販賣第一、二級毒品犯行云云，顯與情理
    有重大悖謬，亦殊難想像，況被告於檢察官製作筆錄後，仍
    向法院聲請羈押，並未獲得交保，被告應即知並未如員警所
    稱坦承犯行即可獲得交保，衡情被告於法院羈押庭時即應極
    力否認犯行，並向法院陳述有受警員利誘或詐欺抗辯之陳述
    ，然查被告卻於原審法院羈押庭時，仍坦承有販賣毒品之情
    。是被告上開所辯，不足採信。綜上足認被告甲○○於偵查
    時之供述係出於任意性，依法自得作為證據，合先敘明。
二、按被告以外之人於審判外之言詞或書面陳述，除法律有規定
    者外，不得作為證據，刑事訴訟法第159 條第1 項定有明文
    。被告之選任辯護人為其爭執：證人裴家德、丙○○於警詢
    時之供述，係被告以外之人於審判外之言詞陳述，為傳聞證
    據。被告及選任辯護人亦就上開供述之證據能力於原審準備
    程序中提出爭執（見原審卷第44-45頁），復查無得例外取
    得證據能力之情況，應無證據能力。
三、被告甲○○之選任辯護人主張：證人丙○○、丁○○、戊○○及己○○於偵查中之證述因未給予被告對質及詰問之機會
    ，無證據能力云云。惟查，上開證人業於原審97年12月11
    日審理時，經檢、辯及被告為交互詰問，依最高法院96年度
    台上字第3527號判決意旨所示，對被告之對質詰問權及真實
    發現等在憲法上之基本訴訟權均已保障，且渠等於偵查中之
    證述，並無顯不可信之情形，依刑事訴訟法第159條之1第1
    項規定，對被告應有證據能力。
四、按通訊監察之錄音、錄影，其所錄取之聲音或畫面，既係憑
    機械力拍錄，未經人為操控，該錄音、錄影，經依刑事訴訟
    法第156條之1第2項規定之調查程序後，固有證據能力。至
    通訊監察之監聽譯文如係被告以外之人之司法警察（官）監
    聽人員，於審判外將監聽所得資料以現譯方式整理後予以紀
    錄而得，則本質上屬於被告以外之人於審判外之書面陳述，
    為傳聞證據，依刑事訴訟法第159條第1項規定，除法律有規
    定者外，不得作為證據。故如欲採被告以外之人於審判外之
    書面陳述為證據時，必須符合法律所規定之例外情形，方得
    認其審判外之書面陳述有證據能力（最高法院著有97年度台
    上字第4922號、98年台上字第1971號判決意旨可參）。查卷
    附0000000000號行動電話之通訊監察，係依臺灣臺北地方法
    院檢察署96年6月26日、7月24日、8月21日，96年北檢盛樂
    監聲（續）字第1106號、1278號、1453號通訊監察書，監察
    期間為96年6月26日上午10時至9月20日上午10時止；000000
    0000號行動電話之通訊監察，係依上開96年北檢盛樂監聲（
    續）字第1278號、1453號通訊監察書，監察期間為96 年7月
    25日上午10時至9月20日上午10時止（見原審卷第54頁背面
    至58頁），有上開通訊監察書影本附卷可稽，核均經合法之
    通訊監察，且為被告及其辯護人所不爭執，查無其他不宜作
    為證據之情事。而本判決所引用之通訊監察譯文，亦均經被
    告或與之通訊之證人確認無訛，自有證據能力。至其證明力
    為何，則由本院判斷之。至偵查卷附監聽譯文內以括號所加
    註之文字等等，此加註意見僅係犯罪偵查機關之人員自行加
    註之意見，卻未說明加註上開文字憑據為何，僅屬犯罪偵查
    機關個人之意見，應無證據能力。
貳、實體部分：
一、訊據被告甲○○固不否認0000000000號、0000000000號及00
    00000000號之手機號碼為其使用，並且曾經無償給予丙○○
    施用第二級毒品甲基安非他命，惟矢口否認有何販賣第一、
    二級毒品犯行，辯稱：監聽譯文中打電話來的人，都是要向
    伊詢問毒品價格，乙○○、丁○○均是伊弟弟蘇恩平的朋友
    ，鄒國聲是打電話來詢問毒品的價格，丁○○打電話來要跟
    伊要毒品，但伊自己吸食都不夠了，怎可能賣毒品給他們，
    伊亦無販賣毒品給「阿志」、「小奶」、己○○及戊○○等
    人云云。惟查：被告甲○○偵查中已自承販入毒品並偷斤減
    兩賺取差價，其於偵查中供稱：（對監聽譯文的內容，有何
    意見？）「軟的」是海洛因，「八一」是指含袋重是0.65克
    至0.7克，「阿志」那一次是要賣他3000元，有約地方後來
    沒有見到面；「硬的」是指安非他命，都是在討論買賣毒品
    的事情。（你海洛因、安非他命毒品進價多少錢？）海洛因
    1公克是賣3500元至4500元，安非他命1公克賣2000元至2500
    元，我進價也差不多是這種價錢，不過我偷斤減兩賺其中的
    差價等語（見96年度偵字第26731號偵查卷第54、55頁）。
    其於原審96年10月31日聲請羈押訊問時，亦自承有販第一、
    二級毒品之事實，供稱：（為何偵查中承認販賣海洛因、安
    非他命？）因經濟來源有限，我何來的錢，經常給人家請的
    話，我也不好意思，人家要的時候，就打電話給我，我就從
    中間挖一點起來自己使用，實際上我沒有賺錢，我只是挖一
    點來施用。（是否有從中挖一點東西起來自己使用？）是的
    ，我是從中間挖一點東西起來自己使用。（海洛因的進價多
    少？）我拿的價錢不一定，是3500元至4500元，有時候也有
    5000元等語（見原審96年度聲羈字第1098號卷第5頁）。雖
    被告於原審審理時翻異其詞，惟其於偵查中及原審羈押庭時
    之自白互核一致，堪認其有以販入毒品並偷斤減兩之方式賺
    取差價牟利。
二、被告上訴再辯以，證人鄒國聲、丙○○、丁○○、己○○於
    原審審理時所證與偵查中不符，不能證明被告有販賣或完成
    交易之事實，且無證據證明被告有利得，認不能證明被告犯
    罪云云。惟查，被告各次販賣毒品犯行認定之事證如下：
  (一)被告於96年7月17日9時許以3000元代價販賣毛重0.65至0. 7
    公克之海洛因1小包予綽號「阿志」之不詳姓名成年人：
  1.二人之通話紀錄如下（見97年度偵字第2917號偵查卷第20頁
    ）：
  (1)96年7月17日上午9時1分53秒，「阿志」以00000000號電話
    撥打被告甲○○所持用之0000000000號行動電話之通訊監聽
    譯文：
    阿  志：「恩平」在嗎？我「阿志」。
    甲○○：他不在，他在南部。
    阿  志：你那邊可以處理嗎？
    甲○○：可以啦！你要什麼？
    阿  志：要「軟的」
    甲○○：多少？
    阿  志：八一，你知不知道？
    甲○○：有啦。
    阿  志：3000，你要算我多少？
    甲○○：八一都是3000。
    阿  志：他有帶電話下去嗎？
    甲○○：有啦！「恩平」要我留下你的電話。
    阿  志：你有嗎？在那裡？
    甲○○：有啦！在好樂迪。
    阿  志：好啦！你電話要接ㄟ。
    甲○○：好啦。
  (2)96年7月17日9時40分17秒，「阿志」以00000000號電話撥打
    被告甲○○持用之0000000000號行動電話之通訊監聽譯文：
    阿  志：我「阿志」，我在好樂迪旁邊小豆苗這裡
    甲○○：不要在那裡。
    阿  志：不然要在那裡。
    甲○○：在對面『拿披里披薩』那裡
    阿  志：包一包「硬的」給我
    甲○○：好啦。
    阿  志：你拿筆記一下，我留電話給你，就「恩平」晚上打
            給我，電話是00000000
    甲○○：好。
    阿  志：你現在馬上出來，我騎機車在這裡等
  2.自上開通訊監察譯文可知，被告甲○○與「阿志」於電話中
    ，已約定海洛因數量及價格，40分鐘後，「阿志」即依約到
    達約定之「好樂迪KTV」，由被告甲○○依約交付毒品海洛
    因。至上開上午9時40分之電話中「阿志」另再向被告甲○○要求購買一包甲基安非他命，此部分未經檢察官起訴，是
    否成罪，不再本院審理範圍內，附此敘明。是雖未能知悉「
    阿志」為何人，惟依上開通訊監察譯文，已足認被告與「阿
    志」間上開毒品交易已完成，被告辯稱：「阿志」有約沒有
    來，顯與上開通訊監察譯文不符，不足採信。
  (二)被告有於96年7月18日以1300元的代價，販賣半克甲基安非
    他命予證人乙○○：
  1.證人乙○○於偵查中證稱：（96年7月18日你以0000000 000
    撥打行動電話要找蘇恩平何事？）本來是要找蘇恩平買毒品
    ，接電話的女生跟我說他不在，所以我就跟她問價格，「硬
    的」是安非他命，他問我要多少，我就問他怎麼算，他就告
    訴我1公克2500元，後來我跟她討價還價，他就說可以半公
    克可以算我1300元，不過我後來並沒有過去跟她交易毒品，
    大概是要約在南勢角麥當勞，我沒什麼印象，因為太遠了，
    我本來就沒有想要過去。（為何96年7月19日你又打電話跟
    對方說：「昨天送東西來那個是誰，現在是你跟她一起在做
    嗎？恩平交給你們做了是嗎？」？）時間太久了，我真的沒
    印象、（問：蘇恩平後來不在臺北，你後來都跟誰買毒品？
    ）我就打這個電話，有時男的接，有時女的接，我也不知道
    是誰。（就監聽譯文內容看來，你96年7月18日應該有跟電
    話中的女生買賣毒品成交，有無意見？）應該是，沒有意見
    等語（見96年度偵字第26731號偵查卷第263頁反面），其於
    原審審理時卻證稱：伊只是向被告甲○○詢問安非他命的價
    格，在偵查中因為我覺得檢察官很兇且咄咄逼人，所以才會
    那樣說云云。然查，證人乙○○於偵查時檢察官有為權利告
    知，並告以作偽證之刑法上處罰，請其簽名具結，並無非法
    取證情事，顯見其證述係出於自由意志，而其於偵查時之證
    述較接近案發時點，記憶應較為清晰，憑信性甚高，且當時
    未直接面對被告甲○○，心理壓力較小，未受人情壓力等外
    力因素干擾，況證人乙○○於偵查中已坦承有施用甲基安非
    他命犯行，而衡諸一般社會大眾均知販賣毒品係重大犯罪，
    證人乙○○與被告甲○○間亦無仇恨，自無設詞誣陷之理，
    且所證並涉及本身犯罪之自白，應無甘冒身陷囹圄之危險而
    為虛偽陳述之可能，因此證人乙○○於原審審理時翻異其詞
    ，顯屬事後迴護被告甲○○之詞，無足採信，應認證人乙○○於偵查中之證述較為可信。
  2.二人之通話記錄如下（見97年度偵字第2917號偵查卷第23頁
    、25頁）：
  (1)96年7月18日上午2時8分57秒，證人乙○○以0000000000 號
    行動電話撥打被告甲○○所持用之0000000000號行動電話通
    訊監聽譯文：
    乙○○：我找「恩平」。
    甲○○：ㄟ，他不在，你是誰？
    乙○○ ：我是「中國」。
    甲○○ ：你要處理東西嗎？
    乙○○ ：是啊，我要「硬的」。
    甲○○ ：你要多少？
    乙○○ ：怎麼算？
    甲○○ ：1克25。
    乙○○ ：我拿一半，算1300可以嗎？
    甲○○ ：好啦。
    乙○○ ：要去哪裡找你？
    甲○○ ：南勢角麥當勞。
    乙○○ ：在那裡？
    甲○○ ：在捷運站那裡。
    乙○○ ：我知道了，附近有一個夜市。
  (2)96年7月18日上午3時01分48秒，證人乙○○以0000000000號
    行電話撥打被告甲○○持用之0000000000號行動電話之通訊
    監聽譯文：
    乙○○：「中國」，剛剛跟我講電話位小姐ㄟ
    某  男：她已經出去了
    乙○○：好
  (3)96年7月19日上午0時3分04秒，證人乙○○以0000000000號
    行電話話撥打被告甲○○之0000000000號行動電話之通訊監
    聽譯文（見97年度偵字第2917號偵查卷第25頁）：
    乙○○：我「中國」！今天打了一整天電話都沒人接。
    甲○○：我在睡覺。
    乙○○：昨天送東西還那個是誰，現在是你跟他一起在做嗎
            ？「恩平」交給你們做了是嗎？
  3.自上開通訊監察譯文可知，被告甲○○與證人乙○○於電話
    中，已約定海洛因數量及價格後，當日甲○○即派人交付毒
    品甲基安非他命予證人乙○○，隔日乙○○再打電話與甲○○確認，被告所辯：乙○○來電僅係詢問伊毒品之價格云云
    ，與上開通訊監察譯文及證人鄒國聲所證不符，顯係事後佞
    飾之詞。
  (三)被告於96年7月18日3時許以1000元的代價販賣數量不詳之海
    洛因1小包予綽號「小奶」之不詳姓名成年人未遂：
  1.二人之通話紀錄如下（見97年度偵字第2917號偵查卷第23頁
    ）：
    96年7月18日3時47分27秒，「小奶」以000000000號電話撥
    打至甲○○所持用之0000000000號行動電話之通訊監聽譯文
    小  奶：我「小奶」。
    甲○○：對不起忘了打給你。
    小  奶：沒關係，我要處理1。
    甲○○：1 什麼，男嗎？
    小  奶：女，1張，約在哪裡見？
    甲○○：麥當勞。
    小  奶：哪裡麥當勞？
    甲○○：南勢角那個。
  2.被告於偵查中供稱：「小奶」一真打來  要我分他一點，他
    給我1張，就是1000元，我當時要敷衍他，就約在麥當勞，
    但我沒去等語（見96年度偵字第26731號卷第81頁），核與
    上開通訊監察譯文所示內容相符，顯見被告甲○○與「小奶
    」於電話中，已約定「小奶」購買數量不詳，價值1000元之
    海洛因，並在南勢角麥當勞交付，雖無證據證明事後確有交
    付而完成交易，惟依上開被告所供與通訊監察譯文所示，二
    人就買賣之金額、數量已達成合意，應認被告已著手於販賣
    行為，若僅因無證據證明有交付之事實，即認交易未完成而
    不成立犯罪，則被告一概辯稱無意販賣、因故未交付，或交
    付者非毒品云云，即可脫免罪責，自非適宜。是雖被告辯稱
    ，事後因故未交付，亦應成立販賣未遂罪。
  (四)被告於96年7月18日販賣甲基安非他命1公克予證人丙○○：
  1.證人丙○○於97年2月15日偵查中證稱：（被告是否曾交付
    你安非他命？）有，96年8、9月間我打電話問她是否有安非
    他命，她說可以先拿一點給我施用，我和她約在她中和景平
    路的住處樓下拿給我，我沒拿錢給他。（警詢時稱以1克250
    0元代價向被告購買安非他命？）我沒有拿現金給被告，當
    時警方是問我1克向被告拿多少，我的意思是說如果用錢跟
    她的話是2500元的價格等語（見同上偵查卷第123頁），又
    於97年3月21日偵查中證稱：（你的綽號為何？）崁仔忠。
    （0000000000是何人的電話?）是蘇恩平的電話，可是都是
    甲○○在用。（96年7月18日是否有以公共電話撥打上開手
    機給甲○○？）有，（提示通訊監察譯文，你撥打該通電話
    是何用意？）我是打電話跟他拿安非他自命要自己吃的，男
    生就是指安非他命，（該次拿多少安非他命？）1公克安非
    他命（有沒有給他錢？）沒有，先欠著。（跟甲○○購買毒
    的價碼1公克是多少錢？）2500元，我已經跟他買過3、4 次
    ，只有這次事先欠著，還沒給他錢，前幾次都付清了，但那
    幾次交易的時間、地點我已經忘記了。（被錄到譯文這一次
    是約在何處交易毒品？）約在景平路他住處樓下的土地公廟
    前，（為何知道要跟甲○○購買毒品？）因為當時蘇恩平在
    嘉義，我忘記是透過誰知道甲○○那邊有毒品，所以我才跟
    甲○○購買等語（見96年度偵字第26731號偵查卷第238 頁
    ）。渠於原審審理時復證述上情無訛（見原審97年12月11日
    審理筆錄第13頁）。
  2.二人之通話記錄如下（見97年度偵字第2917號偵查卷第23頁
    ）：
  (1)96年7月18日上午2時8分57秒，證人丙○○以00000000號電
    話撥打被告甲○○之0000000000號行動電話之通訊監聽譯文
    甲○○：你是「崁仔忠」。
    丙○○：ㄟ，你那邊有「男生」嗎？
    甲○○：有啦！剩下1克，你那邊全部都沒有了，是出給人
            家，還是怎樣？
    丙○○：我是要留一些給自己用的。
    甲○○：我只剩下1克而已，等早上再拿吧！還是你要過來
            拿這1克。
    丙○○：你在3 樓嗎？
    甲○○：沒有啦！在7 樓。
    丙○○：我到了打給你。
    甲○○：對了！你之前都是向誰拿東西，向誰調東西，是「
            阿平」嗎？
    丙○○：跟「恩平」，因為「阿平」的東西都是放在「恩平
            」那裡，所以後來我都找「恩平」拿。
    甲○○：我跟他們不相干的，因為「阿平」的東西都放在「
            恩平」那裡，所以算「恩平」都比較便宜，現在我
            手上這1克東西是「阿平」那邊的，拿了有點後悔
            。
    丙○○：東西不好嗎？
    甲○○：不是，我不知道他會算我這種價錢。
    丙○○：他怎麼算給你？
    甲○○：他算我1 克2000。
    丙○○：你跟他處理多少？
    甲○○：好了我不想講了，你要過來拿嗎？
    丙○○：好啦，我過去。
  (2)96年7月18日上午5時24分，證人丙○○以00000000號電話撥
    打被告甲○○之0000000000號行動電話之通訊監聽譯文（見
    97 年度偵字第2917號偵查卷第23頁）：
    甲○○：喂！你到了嗎？
    丙○○：我在土地公廟。
    甲○○：你過來我家樓下，我馬上下去。
    丙○○：好啦。
  3.自上開通訊監察譯文可知，證人丙○○係直接向被告甲○○
    表示欲取得甲基安非他命之數量，被告甲○○則立即允諾，
    雙方並進而約定交付地點，足認被告甲○○確有販賣第二級
    毒品甲基安非他命予丙○○。雖證人丙○○證稱當次先欠著
    未付錢，惟二人既就買賣毒品之數量價格達成合意，且被告
    已交付毒品，縱證人丙○○未當場給付價金，亦不礙販賣行
    為之既遂。
  (五)被告於96年7月20日販賣價格1000元之海洛因1小包予證人丁○○：
  1.被告甲○○於96年7月20日與證人丁○○於電話中約定買賣
    第一級毒品海洛之數量及價格等情，業據證人丁○○於偵查
    中證述：（是否於96年7月20日中午12時4分及18分時借用裴
    家德0000000000門號之手機撥打電話給甲○○？）是。（該
    通電話是否要找蘇恩平，而被甲○○接到？）是，該次是第
    一次與甲○○接觸到，我本來都是找蘇恩平購買毒品，結果
    被甲○○接到，我就說明來意，「先弄一張」意思就是購買
    1000元海洛因，本來約在中和市○○路的中華電信，後來約
    在好樂迪的對面，後我就以1000元代價向甲○○購買1 小包
    ，但是數量我不知道。（是否後來皆找甲○○購買毒品，沒
    有再找蘇恩平？）是，因為甲○○跟我說她弟弟沒有在賣了
    ，我每次跟甲○○購買都是買1000元。（毒品是否皆由甲○○拿給你？）是，都是他親自拿給我的等語（見96年度偵字
    第26731號偵查卷第243頁反面）。渠於原審審理時證述：（
    你在通話中，有說到先弄一張，這是指什麼？）拿海洛因、
    （價格多少？）我向他拿的時候，他沒跟我收錢。（為何你
    在偵查中說你以1000元的代價，向被告購買海洛因1小包？
    ）我當時開庭時，因為我打的都是同一支電話…（證人看卷
    約沈思一分鐘後仍沈默。）、（你後來是否有拿到1小包海
    洛因？）有的、（你之前在檢察官那裡所述內容是否實在？
    ）實在。只是事情到現在距離很久了，我已經不記得了等語
    （見原審審理卷97年12月11日審判筆錄第17至19頁），證人
    於原審審理證述時語焉不詳，並表示不記得了，復看卷沈思
    良久，因係證人之記憶因離案發時間較遠，已不復記憶所致
    ，自以證人偵查中的證述較為實在足以採信。
  2.二人之通話記錄如下（見97年度偵字第2917號偵查卷第26頁
    ）：
  (1)96年7月20日中午12時4分，證人丁○○以0000000000號手機
    撥打被告甲○○持用之0000000000號行動電話之通訊監聽譯
    文：
    丁○○：「恩平」！
    甲○○：你是誰？
    丁○○：我「阿德」。
    甲○○：找他有事嗎？
    丁○○：先弄1 張。
    甲○○：什麼時候會到？
    丁○○：要到哪裡你要跟我講ㄟ？
    甲○○：一樣。
    丁○○：到「中華電信」嗎？
    甲○○：我馬上過去了。
    丁○○：好啦。
  (2)96年7月20日中午12時18分，證人丁○○以0000000000號手
    機撥打被告甲○○持用之0000000000號行動電話之通訊監聽
    譯文：
    丁○○：我到了，在「中華電信」。
    甲○○：我們到上次那個地方。
    丁○○：上次哪個地方你要跟我講，不然我不知道。
    甲○○：「好樂迪」對面。
    丁○○：好啦！我知道，我馬上到，你幾分鐘會到。
    甲○○：5 分鐘內。
    丁○○：是你要出來嗎？我有看過你嗎？
    甲○○：是的，我穿白色衣服。
    丁○○：好啦！我騎白色50機車。
    甲○○：好啦。
  3.自上開通訊監察譯文亦可知，被告有販賣第一級毒品予證人
    丁○○並已完成交易。
  (六)被告於96年8月12日中午某時，以搖頭丸（即MDMA）每顆400
    元之價格，販賣4顆予戊○○之成年同事：
  1.證人戊○○於偵查及原審審理時固證稱，該次僅是向被告甲○○詢問搖頭丸價錢，並未向被告拿搖頭丸，該次搖頭丸是
    同事帶來，因同事還要繼續玩，才向被告詢價，但後來「阿
    弟仔」或我姐夫（即胡翰袁），沒有送來等語，惟證人戊○○亦證稱，下開通聯譯文確為我與被告之對話（見96年度偵
    字第26731號卷第123-125頁、原審卷第140-144頁）。
  2.二人之通話記錄如下（97年度偵字第2917號偵查卷第28-30
    頁）：
  (1)96年8月12日上午8時21分41秒，證人戊○○以0000000000
    號行動電話撥打被告甲○○所有之0000000000號行動電話之
    通訊監聽譯文如下：
    戊○○：我同事在問，你那邊一件「衣服」賣多少？
    甲○○：我不知道，看她拿多少？
    戊○○：妳們幾件才會送？
    甲○○：她們拿多少？
    戊○○：差不多拿5 、6 件。
    甲○○：她們1件拿多少？
    戊○○：她們都拿350 。
    甲○○：等一下我過去對面拿，我會給你電話
    戊○○：好。
  (2)96年8月12日上午8時57分21秒，被告甲○○以其所有之0000
    000000號行動電話撥打證人戊○○所使用之0000000000號行
    動電話之通訊監聽譯文如下：
    甲○○：要幾顆？
    戊○○：4顆，沒關係你東西拿著、放著，我們同事隨時都會要
    甲○○：他們1顆拿350。
    戊○○：350還OK，你是拿什麼的？
    甲○○：他們拿350，我一樣可以他們350ㄟ。
    戊○○：你東西是什麼？
    甲○○：我們是紫色的。
    戊○○：紫色的，不是很好。
    甲○○：你們要綠色的。
    戊○○：不是，你們現在拿的不是十字的嗎？
    甲○○：不是阿！是星星的、橘色的。
    戊○○：是軟的，還是硬的？
    甲○○：我不知道，我又不碰這個的，你們同事都是拿什麼
            的？
    戊○○：拿海尼根的，是我要拿，而且我要好的，因為我也
            要玩。
    甲○○：你們在家嗎？
    戊○○：我們在「有萊飯店」，臺北市○○街與農安街，沒
            有在家裡，我們四個人在外面玩，都是同事。
    甲○○：你們海尼根是綠色的。
    戊○○：對阿！有沒有要送過來？
    甲○○：那麼遠，那送過去要收車錢。
    戊○○：一件400嗎？
    甲○○：好啦！到時候再打給你。
  (3)96年8月12日上午9時5分5秒，被告甲○○以其所有之000000
    0000號行動電話撥打證人戊○○所使用之0000000000號行動
    電話之通訊監聽譯文如下：
    甲○○：你們K要不要？
    戊○○：不用，他們下面有了。
    甲○○：下面有了。
    戊○○：沒關係，妳先跟大盤調，放著也不會壞，上面下面
            都調，有時候我同事都會玩，像前幾天我同事「可
            欣」問我有沒有東西，上面的。
    甲○○：好啦！你們何時會到？
    戊○○：我可能叫「瘦猴」去嗎。
  (4)96年8月12日上午9時59分22秒許，證人戊○○以0000000000
    號行動電話撥打被告甲○○所有之0000000000號行動電話之
    通訊監聽譯文如下：
    戊○○：出門了沒？
    甲○○：出門了，我找「阿弟仔」去，他到了會打電話給妳
    戊○○：打那一支？
    甲○○：打0986那支。
    戊○○：好，妳地址給他吧？
    甲○○：有。
  (5)96年8月12日上午10時19分24秒，證人戊○○以0000000000
    號行動電話撥打被告甲○○所有之0000000000號行動電話之
    通訊監聽譯文如下：
    戊○○：你問「阿弟仔」到哪裡
    甲○○：我給你電話，你打給他
    戊○○：等一下
    甲○○：0000000000
    戊○○：好
  (6)96年8月12日下午1時49分54秒，被告甲○○以其所有之0000
    000000號行動電話撥打證人戊○○所使用之0000000000號行
    動電話之通訊監聽譯文如下：
    甲○○：你東西拿到了嗎？
    戊○○：拿了大家都沒有感覺，更何況我吞了2件還是沒有
            感覺。
    甲○○：可是這是「恩平」的，「恩平」有請人家試過，說
            可以ㄟ。
    戊○○：奇怪了，我本來吞1件沒有感覺，又吞了第2件，已
            經過了2小時，我還是這樣子。
    甲○○：妳都是用什麼？海尼根嗎？
    戊○○：對阿！其實也沒有針對哪一批，只是妳這一批我們
            幾個吞了都沒有感覺。
    甲○○：你們太大隻了，之前蘇恩平拿一批不行，這批換過
            了，恩平有拿給人家試，說可以，這樣晚一點我看
            別人那邊有別種的，我再拿給你們，就補這次沒有
            效的。
    戊○○：這一次主要是朋友向我調的，而且他又沒感覺。
    甲○○：我看有沒有別的，就補這次沒有效的，如果拿到的
            話，再給你，就再約時間。
    戊○○：好啦！我跟朋友講不好意思。
  3.自上開通訊監察譯文可知，證人戊○○於96年8月12日上午
    8時21分許，先向被告表示渠同事要買搖頭丸，價格為何，
    同日9時許，被告再向證人戊○○詢問，渠同事要買幾顆，
    證人戊○○說要買4顆，被告表示，原1顆要價350元，因要
    送貨至台北，所以加車錢為1顆400元，嗣戊○○同事已先自
    他處取得搖頭丸，惟戊○○仍向被告表示可先調貨囤積，以
    備不時之需，故被告仍指示「阿弟仔」送貨，並隨時聯繫「
    阿弟仔」。嗣於同日下午1時49分許，被告再以電話向證人
    戊○○確認，毒品是否送到，證人戊○○即稱，服用被告所
    交付之搖頭丸「沒感覺」，被告最後表示，將再補行交付等
    情明確，顯見被告已依約交付4顆搖頭丸，證人戊○○亦有
    服用，惟服用後未感覺有藥效，雖不能證明被告所交付者確
    為搖頭丸，惟被告與證人戊○○之同事既已就毒品交易之數
    量、金額達成合意，雖所交付之「毒品」使用後無效，惟被
    告已承諾再補行交付，顯見本件毒品交易已著手而未遂。證
    人戊○○所證與通聯譯文所示內容顯不相符，且自譯文顯示
    ，證人戊○○為友人調取毒品，顯係恐自身涉轉讓或販賣毒
    品犯行，而不願據實證述，所證自無可採，且涉偽證罪嫌。
  (七)被告甲○○於96年8月12日16時30分許，販賣甲基安非他命
    予證人己○○之友人：
  1.證人己○○於偵查中證述：（提示卷附監聽譯文，是否於96
    年8月12日以蔣偉翔0000000000之手機撥打電話給甲○○及
    胡翰袁？）是。（96年8月12日撥打電話給甲○○做何事？
    ）因為我朋友要1公克的安非他命，我打電話跟他說，他擔
    心錢會先拿到，還是東西要先給那個人，我跟他說，我會先
    把錢收到，在跟他拿東西。（你如何知道甲○○在賣毒品？
    ）因為我去他家時有看到他在買賣毒品，比較熟的朋友會到
    他家，一手交錢一手交貨，所以我問他，我朋友要是否可以
    跟她拿，他跟我說看情況，所以我朋友若需要就跟她說。」
    、（96年8月12日打電話給甲○○的該次電話，後來是在哪
    裡成交的交易？）這是同一天在他中和市○○路2巷19號7樓
    的家樓下成交，是甲○○親自拿毒品下來，我則帶該名朋友
    到場，錢由該名朋友交給甲○○，詳細時間我忘記了，好像
    是以3500元成交，因為時間太久了我不確定，朋友的名字我
    忘記了等語（見96年度偵字第26731號偵查卷第261頁反面）
    ，渠於原審審理時否認被告有販賣犯行，證稱：我在偵查中
    因為害怕自己會被起訴轉讓毒品罪，因此在偵查中為上述的
    證述云云。然查，證人己○○於偵查中，檢察官均有為權利
    告知，並告以證人己○○作偽證之刑法上處罰，並請證人己○○簽名具結，並無非法取供等情事，係出於自由意志，而
    其於偵查時之陳述較接近案發時點，記憶應較為清晰，憑信
    性甚高，而當時未直接面對被告甲○○，心理壓力較小，未
    受人情壓力等外力因素干擾，且衡諸一般社會經驗，一般社
    會大眾均知販賣毒品係重大犯罪，而證人己○○與被告甲○○間亦無仇恨，且有親戚關係，自無設詞誣陷之理，且所供
    並涉及幫助施用毒品犯罪之自白，應無甘冒身陷囹圄之危險
    而為虛偽陳述之可能，因此證人己○○於原審審理時翻異其
    詞，顯屬事後迴護被告甲○○之詞，無足採信，應認證人己○○於偵查中之證述較為可信。
  2.二人之通話記錄如下（見97年度偵字第29 17號偵查卷第31
    頁）：
    96年8月12日下午4時31分，證人己○○以0000000000號手機
    撥打被告甲○○持用之0000000000號撥打被告甲○○持用之
    0000000000號行動電話之通訊監聽譯文：
    己○○：我那個朋友確定要拿1個。
    甲○○：什麼時候要？
    己○○：等一下她下班，就去拿錢。
    甲○○：她等一下會過去那裡？
    己○○：不會，我會叫人先過去收錢。
    甲○○：好，看你收好再來拿，還是怎樣？
    己○○：你可以先給我一點嗎？
    甲○○：可以啦。
    己○○：反正等一下處理，我會以現金跟你處理好。
    甲○○：好啦。
  3.自上開通訊監察譯文及證人己○○偵查中之證述可知，被告
    與證人己○○之友人有完成此次之毒品交易。
三、按販賣毒品罪之成立，以行為人主觀上有營利意圖為必要（
    67年台上字第2500號、69年台上字第1675號判例參照），即
    須行為人以牟取利益為目的。第按毒品甲基安非他命及海洛
    因，本無一定之公定價格，是其各次買賣之價格，當亦各有
    差異，而或隨供需雙方之資力、關係之深淺、需求之數量、
    貨源之充裕與否、販賣者對於資金之需求程度，以及政府查
    緝之態度，進而為各種不同之風險評估，而為機動性之調整
    ，是其價格標準，自非一成不變，且販賣者從各種「價差」
    或「量差」或「純度」謀取利潤方式，亦有差異，然其所圖
    利益之非法販賣行為目的，則屬相同，並無二致。因之販賣
    之利得，除經被告坦承犯行，或價量均達到明確外，委難查
    得實情，職是之故，縱未確切查得販賣賺取之實際差價，但
    除別有事證，足認係按同一價格轉讓，確未牟利外，尚難執
    此認非法販賣之事證有所不足，致知過坦承者難辭重典，飾
    詞否認者反得逞僥倖，而失情理之平；且上開毒品價格昂貴
    ，取得不易，凡為販賣之不法勾當者，苟無利可圖，應無甘
    冒被查緝法辦重刑之危險，平白無端義務為該買賣之工作，
    是其販入之價格較諸售出之價格低廉，而有從中賺取買賣差
    價牟利之意圖及事實，應屬合理之認定。查被告甲○○本身
    即有施用毒品，對於海洛因屬第一級毒品、甲基安非他命、
    MDMA屬第二級毒品，均價格昂貴，取得不易，且毒品交易為
    政府檢警機關嚴予取締之犯罪，法律並就此懸有重典處罰，
    當知之甚稔。且被告甲○○於偵查時自承：伊係以偷斤減兩
    之方式賺其中的差價；又於原審96年10月31日聲請羈押訊問
    時自承，因其經濟來源有限，所以會從中挖一點毒品使用，
    業如前述，是被告甲○○係因有利可圖，始有冒險交付毒品
    甲基安非他命及海洛因之意願，雖本院無從確認被告販賣所
    得之利潤，然以本案而言，被告與證人乙○○、丙○○、丁○○、戊○○之同事、己○○之友人等人間既非親故至交，
    苟無利得，豈會甘冒被處重刑之風險，與之相約交付毒品之
    理，且依上開通聯記錄所示時間，被告不論白日或夜間，一
    天24小時內均有與證人相約交易毒品之記錄，若謂無利可圖
    ，其誰能信。再依證人戊○○與被告之通訊監察譯文所示，
    被告表示「他們拿350，我一樣可以他們350」等語，顯有兜
    售之意，且表示「那麼遠，那送過去要收車錢」，亦有計算
    成本之意，益證被告有圖利之事實。是被告交付海洛因、甲
    基安非他命、MDMA予上開之人，並收取對價，有營利之情，
    甚為明顯。
四、綜上所述，被告所辯各節均無可採，其各次販賣毒品犯行之
    既未遂，事證已甚明確，堪以認定，應依法論科。
五、論罪科刑：
  (一)按海洛因及甲基安非他命、MDMA分係係毒品危害防制條例第
    2條第2項第2款所列之第一、二級毒品。核被告甲○○所為
    ，係犯毒品危害防制條例第4條第1項之販賣第一級毒品罪及
    同條第2項之販賣第二級毒品罪（詳附表所示）。被告所為
    附表編號3、6所示販賣毒品犯行，其行為僅只於末遂，應依
    法輕其刑。被告甲○○販賣前後分別非法持有第一、二級毒
    品之低度行為，為各次販賣之高度行為所吸收，均不另論罪
    ；被告甲○○分別利用成年之某年籍不詳之人、「阿弟仔」
    販賣毒品予鄒國聲、戊○○同事之犯行，為間接正犯（本件
    尚乏積極證據足資認定被告甲○○與該年籍不詳之人及「阿
    弟仔」，具有共同正犯關係），又被告甲○○所為如事實欄
    之各次販賣第一、二級毒品犯行，犯意各別，應分論併罰。
    公訴人雖認被告甲○○與胡翰袁間，就上開販賣第一、二級
    毒品有罪之犯行，有犯意聯絡及行為分擔，然查，被告甲○○堅決否認有與胡翰袁共同販賣毒品，且遍查全卷之各次監
    聽譯文內容，只有一通對話與胡翰袁有關（即96年8月12日
    12時21分51秒，己○○撥打予胡翰袁），且該次對話內容為
    證人己○○與胡翰袁之對話，並無證足認甲○○有參與該次
    犯行（詳後述），此外卷內其餘各次監聽譯文內容，均僅止
    於甲○○與其餘購買毒品者之對話，自難認被告甲○○與胡
    翰袁有共同販賣毒品之犯意聯絡及行為分擔，公訴人認二人
    有共同販賣毒品云云，似有誤會。另被告販賣毒品予證人乙○○、戊○○之同事，交付毒品之人真實姓名無從查知，且
    因無證據得知該人是否對被告販賣毒品乙節知情，故不論以
    共犯，附此敘明。
  (二)販賣第一、二級毒品之法定刑分別為「死刑或無期徒刑；處
    無期徒刑者，得併科新臺幣一千萬元以下罰金」，「無期徒
    刑或7年以上有期徒刑，得併科新臺幣7百萬元以下罰金」，
    然同為販賣毒品之人，其原因動機不一，犯罪情節未必盡同
    ，或有大盤毒梟者，亦有中、小盤之分，甚或僅止於吸毒者
    友儕間為求互通有無之有償轉讓者亦有之，其販賣行為所造
    成危害社會之程度自屬有異，法律科處此類犯罪，所設之法
    定最低本刑卻同為「死刑或無期徒刑」，不可謂不重，於此
    情形，倘依其情狀處以有期徒刑，即足以懲儆，並可達防衛
    社會之目的者，自非不可依客觀之犯行與主觀之惡性二者加
    以考量其情狀，是否有可憫恕之處刑，以符合罪刑相當原則
    ，據此，本件被告並無販賣毒品前科，就被告所販賣之第一
    、二級毒品之數量尚屬非鉅，次數亦非多，販賣所得每次至
    多3500元，與多次、大量出售第一、二級毒品，賺取巨額價
    差者，尚屬有別，其以情節論，惡性容非重大不赦，若就販
    賣第一級毒品科處最輕本刑死刑或無期徒刑，第二級毒品科
    處無期徒刑、7年以上有期徒刑，尚嫌過重，實屬情輕法重
    ，在客觀上足以引起一般之同情，容有堪資憫恕之處，爰就
    被告前揭所為販賣第一、二級毒品罪部分，均依刑法第59條
    規定酌減其刑，未遂部分則遞減之。
六、原審就被告所為，附表編號2、4、5、7所為販賣毒品據以論
    罪科刑，固非無見。惟(一)就被告販賣第二級毒品予丙○○部
    分，丙○○僅係證述，當時未當場交付金錢，惟該次交易時
    間為96年7月18日，被告於同年10月31日始為警查獲由法院
    裁定羈押，衡情證人丙○○事後應已為價金之給付，是該次
    所得亦應沒收，原審未予沒收，自有未洽。(二)再原審就被告
    三次販賣第二級毒品行為，均量處有期徒刑3年6月、販賣第
    一級毒品行為，量處有期徒刑15年6月，僅定其應執行刑為
    有期徒刑16年，顯屬過輕。(三)再被告所為附表1、3、6之販
    賣毒品犯行，原審不察誤為無罪判決，亦屬有誤，被告上訴
    就上開販賣毒品行為否認犯罪，固無理由，惟檢察官上訴認
    原審認定被告有罪部分所定應執行刑過低，上開無罪部分應
    為有罪，為有理由，就上開附表1-7部分應予撤銷改判。
七、爰審酌販賣行為乃煙毒禍害之源，其源不斷，則流毒所及，
    非僅多數人之生命、身體受其侵害，且社會、國家之法益亦
    不能免，當非個人一己之生命、身體法益所可比擬，以及被
    告販賣之次數、數量尚屬非鉅，販賣毒品之種類、利得暨其
    素行，智識程度（高中畢業）、犯罪之動機、目的、手段、
    販賣毒品，影響國民身心健康及社會治安，犯罪所生危害，
    及犯行態度等一切情狀，分別量處如主文所示之刑，並定其
    應執行之刑。
八、被告販賣毒品所得共12900元（3000元+1300元+2500元+1000
    元+1600元+3500元），均係因犯毒品危害防制條例第4條之
    罪所得之財物，應依同條例第19條第1項規定沒收之，如全
    部或一部不能沒收時，以其財產抵償之。扣案之含00000000
    00號SIM卡之行動電話，為被告甲○○所有，業據其供明在
    卷，此為供其為附表編號6、7所示聯絡販賣毒品使用之物，
    爰依毒品危害防制條例第19條第1項之規定，宣告沒收之。
    至扣案0000000000、0000000000號、其夫胡翰袁所有之
    0000000000號行動電話行動電話，並無具體事證證明與本案
    販賣毒品犯行有關，無從依法宣告沒收，另未扣案之
    0000000000號行動電話1支，雖為供被告甲○○為附表編號
    1-5所示聯絡販賣毒品使用之物，惟為案外人蘇恩平所有，
    無從宣告沒收。另為警扣得之含有海洛因殘渣袋1只及施用
    海洛因之煙蒂5支、分裝袋2只，並無具體事證證明與本案販
    賣毒品犯行有關，無從依法宣告沒收銷燬及沒收，附此敘明
    。
乙、無罪部分：
一、公訴意旨略以：被告甲○○與胡翰袁明知海洛因、安非他命
    及MDMA（俗稱搖頭丸）係毒品危害防制條例第2條第2項第1
    、2款所規定之第一、二級毒品，不得販賣，竟共同基於販
    賣第二級毒品安非他命之犯意，先於不詳時、地，由甲○○
    以安非他命每公克2,000元至2,500元之價格，向真實姓名年
    籍皆不詳之成年人購入不詳數量持有，並由胡翰袁以0000
    000000號行動電話門號作為販毒聯絡使用，而欲依上開販入
    價格偷斤減兩後販出牟利，遂於96年8月12日12時21分許，
    因己○○撥打電話至胡翰袁所持用0000000000號行動電話，
    代其真實姓名年籍不詳綽號「范范」之友人向胡翰袁購買安
    非他命1公克，胡翰袁遂與己○○約定以安非他命1公克3,50
    0元之價格，販賣1公克安非他命予己○○之友人，而於同日
    在其與甲○○位在臺北縣中和市○○路2巷19號7樓之住處樓
    下，將安非他命交付予己○○載送前來之友人牟利縣中和市
    ○○路2巷19號7樓之住處內查獲，因認被告甲○○所為，涉
    犯毒品危害防制條例第4條第2項之販賣第二級毒品罪嫌。
二、按「犯罪事實應依證據認定之，無證據不得認定其犯罪事實
    。」、「被告或共犯之自白，不得作為有罪判決之唯一證據
    ，仍應調查其他必要之證據，以察其是否與事實相符。」，
    刑事訴訟法第154條第2項、第156條第2項定有明文。次按「
    刑事訴訟法上所謂認定犯罪事實之證據，係指足以認定被告
    確有犯罪行為之積極證據而言，該項證據自須適合於被告犯
    罪事實之認定，始得採為斷罪資料。」、「認定不利於被告
    之事實，須依積極證據，苟積極證據不足為不利於被告事實
    之認定時，即應為有利於被告之認定，更不必有何有利之證
    據。如未能發現相當證據，或證據不足以證明，自不能以推
    測或擬制之方法，以為裁判之基礎。」，最高法院著有29年
    上字第3105號、30年上字第816號判例可資參照。次按檢察
    官對於起訴之犯罪事實，仍應負提出證據及說服之實質舉證
    責任，倘其所提出之證據，不足為被告有罪之積極證明，或
    其指出證明之方法，無從說服法院以形成被告有罪之心證，
    基於無罪推定之原則，自應為被告無罪判決之諭知，有最高
    法院92年度臺上字第128號判例可參。
三、公訴人認被告甲○○涉有上開販賣第二級毒品罪嫌，無非以
    被告甲○○與胡翰袁為夫妻，胡翰袁使用之0000000000號行
    動電話與證人己○○之通話內容譯文，扣案之0000000000號
    行動電話（含SIM卡1枚）為其主要論據。訊據被告甲○○堅
    詞否認有何上開販賣第二級毒品予己○○友人「范范」之犯
    行，辯稱，沒有販賣毒品給「范范」之人等語。
四、經查：96年8月12日上午12時21分，證人己○○以000000000
    0號行動電話撥打胡翰袁0000000000號行動電話之監聽內容
    ，經原審於97年10月24日勘驗之結果，確認與己○○對話之
    人為男性，並非被告甲○○，有勘驗筆錄在卷可憑，自難僅
    憑該監聽內容作為認定被告甲○○販賣第二級毒品事實之證
    據。況證人己○○於偵查中證稱：（96年8月12日你又以000
    0000000打電話給胡翰袁，做何事？）也是要買毒品，也是
    我朋友要1公克的安非他命，價格大概也是3500元，一樣也
    是在他家樓下成交，我都是將朋友直接載來他家樓下，該名
    朋友的綽號叫「范范」，真實姓名我不知道。（既然都是甲○○負責買賣的細節，為何於96年8月12日你打電話給胡翰
    袁，胡翰袁可以決定買賣的價格？）電話有時是胡翰袁接的
    ，但是都是甲○○決定買賣的價格，所以他告訴胡翰袁價格
    ，胡翰袁就可以直接告訴我是否可以成交等語（見96年度偵
    字第26731號偵查卷第252頁反面）。渠於原審審理時改證稱
    ：我沒有在電話中約定安非他命的價格，與胡翰袁接觸的過
    程中，被告甲○○也沒有參與等語（見原審卷97年12月11日
    審判筆錄第21頁），惟除證人己○○偵查中之證述外，並無
    證據足認證人己○○所證之毒品交易價格係由甲○○決定，
    故以電話向胡翰袁購買，胡翰袁就可以決定之情，且除
    本件外，其餘附表編號1-7所示被告甲○○所為販賣毒品犯
    行，依與被告交易之證人所證或所依據之通聯內容，均無從
    認定被告與胡翰袁就販賣毒品行為，有證人所稱之「電話有
    時是胡翰袁接的，但是都是甲○○決定買賣的價格」之情形
    ，是本件自難僅以證人己○○偵查中對被告不利之證述，佐
    以非被告與己○○之通聯內容，遽認被告甲○○與胡翰袁有
    犯意聯絡。
五、原審以難單憑證人己○○於偵查中不利於被告之證詞及證人
    與胡翰袁之通聯內容，而在別無其他積極客觀補強證據可資
    證明證人己○○之證詞屬實之情況下，遽認被告確有販賣甲
    基安非他命予「范范」之犯行。檢察官所提被告有附表編號
    8之販賣第二級毒品犯行之證據，無從使法院形成無合理懷
    疑之心證。此外，復查無其他積極證據足資證明被告確有與
    胡翰袁共同販賣二級毒品予「范范」之犯行，就此部分為被
    告無罪之諭知，經核尚無不當，檢察官上訴仍執陳詞，認被
    告有附表編號8所示販賣毒品犯行為無理由，應予駁回。
據上論斷，應依刑事訴訟法第369條第1項前段、第364條、第368
條、第299條第1項前段，毒品危害防制條例第4條第1項、第2項
、第6項、第19條第1項，刑法第11條前段、第25條第2項、第59
條、第51條第5款，判決如主文。
本案經檢察官張秋雲到庭執行職務。
中    華    民    國    98    年    8     月    4     日
                刑事第十六庭審判長法  官  溫耀源
                                  法  官  許增男
                                  法  官  王敏慧
以上正本證明與原本無異。
如不服本判決，應於收受送達後10日內向本院提出上訴書狀，其
未敘述上訴之理由者並得於提起上訴後10日內向本院補提理由書
（均須按他造當事人之人數附繕本）「切勿逕送上級法院」。
                                  書記官  丁淑蘭
中    華    民    國    98    年    8     月    4     日
附錄：本案論罪科刑法條全文
毒品危害防制條例第4條
製造、運輸、販賣第一級毒品者，處死刑或無期徒刑；處無期徒
刑者，得併科新臺幣2千萬元以下罰金。
製造、運輸、販賣第二級毒品者，處無期徒刑或7年以上有期徒
刑，得併科新臺幣1千萬元以下罰金。
製造、運輸、販賣第三級毒品者，處5年以上有期徒刑，得併科
新臺幣7百萬元以下罰金。
製造、運輸、販賣第四級毒品者，處3年以上10年以下有期徒刑
，得併科新臺幣3百萬元以下罰金。
製造、運輸、販賣專供製造或施用毒品之器具者，處1年以上7年
以下有期徒刑，得併科新臺幣1百萬元以下罰金。
前五項之未遂犯罰之。
附表：
┌──┬──────┬─────────┬─────┬─────────────────┐
│編號│犯罪時間    │犯罪地點          │毒品買受人│主  文                            │
├──┼──────┼─────────┼─────┼─────────────────┤
│1   │96年7月17日9│臺北縣中和市○○路│「阿志」  │販賣第一級毒品，處有期徒刑拾伍年陸│
│    │時1分許     │上之「好樂迪KTV」 │          │月，販賣毒品所得新臺幣參仟元沒收，│
│    │            │對面              │          │如全部或一部不能沒收時，以財產抵償│
│    │            │                  │          │之。                              │
├──┼──────┼─────────┼─────┼─────────────────┤
│2   │96年7 月18日│臺北縣中和市南勢角│乙○○    │販賣第二級毒品，處有期徒刑參年陸月│
│    │2時8分許    │之「麥當勞」餐廳前│          │賣毒品所得新臺幣壹仟參佰元沒收之，│
│    │            │                  │          │如全部或一部不能沒收時，以財產抵償│
│    │            │                  │          │之。                              │
├──┼──────┼─────────┼─────┼─────────────────┤
│3   │96年7 月18日│未依約前往臺北縣中│「小奶」  │販賣第一級毒品未遂，處有期徒刑捌年│
│    │3 時47分許  │和市南勢角麥當勞而│          │。                                │
│    │            │未遂              │          │                                  │
├──┼──────┼─────────┼─────┼─────────────────┤
│4   │96年7 月18日│臺北縣中和市○○路│丙○○    │販賣第二級毒品，處有期徒刑參年陸月│
│    │4 時51分許  │2 巷19號7 樓住處樓│          │。販賣毒品所得新臺幣貳仟伍佰元沒收│
│    │            │下土地公廟前      │          │之，如全部或一部不能沒收時，以財產│
│    │            │                  │          │抵償之。                          │
├──┼──────┼─────────┼─────┼─────────────────┤
│5   │96年7 月20日│臺北縣中和市○○路│丁○○    │販賣第一級毒品，處有期徒刑拾伍年陸│
│    │12時4 分許  │上之「好樂迪KTV 」│          │月，販賣毒品所得新臺幣壹仟元沒收之│
│    │            │對面              │          │，如全部或一部不能沒收時，以財產抵│
│    │            │                  │          │償之。                            │
├──┼──────┼─────────┼─────┼─────────────────┤
│6   │96年8 月12日│臺北市○○街23之1 │戊○○    │販賣第二級毒品末遂，處有期徒刑貳年│
│    │8時21分許   │號之友萊飯店內    │          │，販賣毒品所得新臺幣壹仟陸佰元沒收│
│    │            │                  │          │之，如全部或一部不能沒收時，以財產│
│    │            │                  │          │抵償之。扣案之行動電話門號○九八九│
│    │            │                  │          │0000000支，沒收。          │
├──┼──────┼─────────┼─────┼─────────────────┤
│7   │96年8 月12日│臺北縣中和市○○路│己○○之友│販賣第二級毒品，處有期徒刑參年陸月│
│    │16時31分許  │2 巷19號7 樓住處樓│人        │，販賣毒品所得新臺幣參仟伍佰元沒收│
│    │            │下                │          │之，如全部或一部不能沒收時，以財產│
│    │            │                  │          │抵償之。扣案之行動電話門號○九八九│
│    │            │                  │          │0000000支，沒收。          │
├──┼──────┼─────────┼─────┼─────────────────┤
│8   │96年8月18日 │甲○○位於台北縣中│己○○之友│販賣第二級毒品，無罪              │
│    │12 時21分許 │和市○○路2巷19號 │人「范范」│（此部分上訴駁回）                │
│    │            │7樓住處樓下       │          │                                  │
└──┴──────┴─────────┴─────┴─────────────────┘


司法院資訊處製作；財團法人民間司法改革基金會備份。
